臺灣臺中地方法院簡易民事判決
110年度中簡字第2909號
原      告  玉山商業銀行股份有限公司


法定代理人  黃男州  
訴訟代理人  王柏茹  
被      告  吳蔡若芬

            吳榮和  

兼  共  同  
訴訟代理人  吳榮隆  


上列當事人間給付簽帳卡消費款事件，本院於民國110年11月18
日言詞辯論終結，判決如下：
    主      文
被告吳蔡若芬、吳榮隆、吳榮和應於繼承被繼承人吳銘森之遺產
範圍內連帶給付原告新臺幣182,152元，及其中新臺幣63,196元
自民國110年5月30日起至清償日止，按年息百分之15計算之利息
；及加計延滯第一個月當月計付違約金新臺幣300元，延滯第二
個月當月計付違約金新臺幣400元，延滯第三個月（含）以上者
每月計付違約金新臺幣500元，有預借現金者應另付每筆預借現
金金額百分之3.5計算之手續費。
訴訟費用應由被告吳蔡若芬、吳榮隆、吳榮和於繼承被繼承人吳
銘森之遺產範圍內連帶負擔。
本判決得假執行。
    事實及理由
一、原告主張：訴外人吳銘森前於民國92年5月13日向原告請領
    信用卡（卡號：0000-0000-0000-0000），依約定其得持卡
    消費或辦理預借現金，但應於當期繳款截止日前向原告清償
    ，逾期應自各筆帳款入帳日起按年息百分之15計算利息，及
    加計延滯第一個月當月計付違約金新臺幣（下同）300元，
    延滯第二個月當月計付違約金400元，延滯第三個月（含）
    以上者每月計付違約金500元，有預借現金者應另付每筆預
    借現金金額百分之3.5計算之手續費。嗣吳銘森未依約還款
    ，至100年3月29日止，尚積欠消費簽帳63,196元未償
　　，今吳銘森已於105年3月11日死亡，被告吳蔡若芬、吳榮隆
    、吳榮和係其繼承人，自應就債務人即被繼承人吳銘森之上
    開債務，於繼承遺產範圍內，負連帶清償之責，爰依信用卡
    契約及繼承之法律關係，提起本件訴訟等語。並聲明：如主
    文第1項所示。
二、被告吳蔡若芬、吳榮隆、吳榮和則以：對原告主張之事實不
    爭執，認諾之等語，資為抗辯。
三、原告主張之上開事實，有與其所述相符之信用卡申請書、約
    定條款、應收帳務明細、繼承系統表、戶籍謄本、家事事件
    公告、本院簡易庭查詢表附卷為證；且為被告吳蔡若芬、吳
    榮隆、吳榮和認諾、不為爭執，堪認原告之主張為真實。
四、按繼承人對於被繼承人之債務，以因繼承所得遺產為限，負
    連帶責任，民法第1153條第1項定有明文。查訴外人吳銘森
    105年3月11日死亡，被告吳蔡若芬、吳榮隆、吳榮和為其繼
    承人，未在法定期間內向法院辦理拋棄繼承，依法應就吳銘
    森之債務，於所繼承之遺產範圍內負連帶清償責任。
五、從而，原告依信用卡契約及繼承之法律關係，請求被告吳蔡
    若芬、吳榮隆、吳榮和於繼承被繼承人吳銘森之遺產範圍內
    連帶給付如主文第1項所示之金額（含本金、利息及違約金
    等），為有理由，應予准許。
六、本件係就民事訴訟法第427 條第1 項訴訟適用簡易程序所為
    被告敗訴之判決，依同法第389 條第1 項第3 款規定，應依
    職權宣告假執行。
七、訴訟費用負擔之依據：民事訴訟法第78條、第85條。 
中　　華　　民　　國　　110 　年　　11　　月　　30　　日
                  臺灣臺中地方法院臺中簡易庭
                                  法　官　林秉暉
以上為正本係照原本作成。
如不服本判決，應於送達後20日內，向本院提出上訴狀並表明上
訴理由，如於本判決宣示後送達前提起上訴者，應於判決送達後
20日內補提上訴理由書（須附繕本）。如委任律師提起上訴者，
應一併繳納上訴審裁判費。
中　　華　　民　　國　　110 　年　　11　　月　　30　　日
                                  書記官  王志伃